ACORDAO-COMPLETO-2479363

ACÓRDÃO DE RELAÇÃO

ACÓRDÃO DE RELAÇÃO 8043/2021 ATA 15/2021 - PRIMEIRA CÂMARA

Acórdão 8043/2021-TCU-Primeira Câmara
Trata-se de atos de concessão de aposentadoria emitidos pelo Departamento Nacional de Infraestrutura de Transportes.
Considerando que, para os atos emitidos em favor dos ex-servidores Isa de Oliveira Lima, Jackson Vieira Coelho e Gilberto Ramos, a Sefip propõe a ilegalidade das concessões com fundamento na seguinte justificativa padronizada:
Existe rubrica nos proventos atuais (Contracheque Siape) classificada com 'Denominação para análise pelo TCU' do tipo 'Vantagem de caráter pessoal' ou 'Decisão judicial' que não foi informada no ato submetido a registro.
 (...) 
O detalhamento da inconsistência acima elencada encontra-se no anexo II dessa instrução.
Considerando que o detalhamento mencionado no anexo II - "incorporação de quintos/décimos" - não se refere e nem fundamenta a irregularidade mencionada, que, a rigor, consiste na inclusão de parcelas judiciais nos proventos dos inativos mencionados, cuja origem e motivo não são passíveis de identificação;
Considerando que não há nos autos e nem no sistema Siape, informações que permitam avaliar a legalidade das parcelas judiciais percebidas nos proventos dos interessados mencionados; 
Os Ministros do Tribunal de Contas da União ACORDAM, por unanimidade, com fundamento no art. 71, inciso III, da Constituição Federal/1988, c/c os arts. 1º, inciso V, e 39, inciso II, da Lei 8.443/1992, arts. 1º, inciso VIII, 17, inciso III, 143, inciso II, 259, inciso II, e 260, § 1º, do Regimento Interno do TCU, em:
a) considerar legais e conceder registro aos atos de concessão de aposentadoria emitidos em favor de Eliza Ferreira (XXX.778.801-XX) , Fernanda Fideles de Oliveira (XXX.615.561-XX) , Gabriel Nobrega Rodrigues (XXX.523.447-XX) e Paulo Roberto Martinez Lopes (XXX.719.001-XX) , de acordo com os pareceres emitidos nos autos;
b) destacar dos presentes autos os atos emitidos em favor de Isa de Oliveira Lima (XXX.600.697-XX) , Jackson Vieira Coelho (XXX.080.131-XX) e Gilberto Ramos (XXX.641.907-XX) , autuando-os em processo apartado para que, por meio da realização de diligência à origem, sejam esclarecidas as circunstâncias que levaram à inclusão das parcelas judiciais nos proventos dos interessados mencionados, de forma a possibilitar a formação de juízo de legalidade acerca das referidas concessões.
1. Processo TC-Processo 007.948/2021-2 (APOSENTADORIA) 
	1.1. Interessados: Eliza Ferreira (XXX.778.801-XX) ; Fernanda Fideles de Oliveira (XXX.615.561-XX) ; Gabriel Nobrega Rodrigues (XXX.523.447-XX) ; Gilberto Ramos (XXX.641.907-XX) ; Isa de Oliveira Lima (XXX.600.697-XX) ; Jackson Vieira Coelho (XXX.080.131-XX) ; Paulo Roberto Martinez Lopes (XXX.719.001-XX) .
	1.2. Entidade: Departamento Nacional de Infraestrutura de Transportes.
	1.3. Relator: Ministro Vital do Rêgo.
	1.4. Representante do Ministério Público: Procurador Júlio Marcelo de Oliveira.
	1.5. Unidade Técnica: Secretaria de Fiscalização de Integridade de Atos e Pagamentos de Pessoal e de Benefícios Sociais (Sefip) .
	1.6. Representação legal: não há.
	1.7. Determinações/Recomendações/Orientações: não há.

Primeira Câmara

Eliza Ferreira (XXX.778.801-XX); Fernanda Fideles de Oliveira (XXX.615.561-XX); Gabriel Nobrega Rodrigues (XXX.523.447-XX); Gilberto Ramos (XXX.641.907-XX); Isa de Oliveira Lima (XXX.600.697-XX); Jackson Vieira Coelho (XXX.080.131-XX); Paulo Roberto Martinez Lopes (XXX.719.001-XX).

VITAL DO RÊGO

não há.

Procurador Júlio Marcelo de Oliveira.

APOSENTADORIA (APOS)

Secretaria de Fiscalização de Integridade de Atos e Pagamentos de Pessoal e de Benefícios Sociais (Sefip).